【裁判字號】    98,抗,876
【裁判日期】    980909
【裁判案由】    聲請撤銷緩刑
【裁判全文】
臺灣高等法院刑事裁定                   98年度抗字第876號
抗  告  人
即 受刑 人  甲○○
上列抗告人因聲請撤銷緩刑案件，不服臺灣宜蘭地方法院98年度
撤緩字第26號，中華民國98年8 月11日裁定，提起抗告，本院裁
定如下：
    主  文
原裁定撤銷，發回臺灣宜蘭地方法院。
    理  由
一、原裁定意旨略以：抗告人即受刑人甲○○因懲治走私條例案
    件，經臺灣基隆地方法院以98年度基簡字第3 號判處有期徒
    刑6月，減為有期徒刑3月，緩刑2年，於民國98年3月6 日確
    定。然受刑人於緩刑前之92年間因故意犯行使偽造私文書罪
    ，在前開緩刑期內，經臺灣基隆地方法院於98年4 月14日以
    97年度訴字第656號判處有期徒刑2 月，減為有期徒刑1月，
    並於98年4月14日確定等情，有上開刑事判決書1份、宣示判
    決筆錄1份、本院被告前案紀錄表1份在卷可按，是本件受刑
    人明知前案懲治走私條例案件已由法院繫屬審理中，竟不知
    戒慎其行，於緩刑前因故意犯他罪，而在緩刑期間，受得易
    科罰金之有期徒刑1 月刑之宣告確定，且受刑人前後兩案均
    係因經營駿暘石藝股份有限公司，為進口大陸地區產製品而
    觸法，顯見本件受刑人不知悔悟自新，一再恣意破壞法規秩
    序，足認前案宣告之緩刑難收預期效果，而有執行刑罰之必
    要，核與刑法第75條之1第1項第1 款之規定相符，原審因而
    依檢察官聲請撤銷其緩刑宣告，固非無見。
二、惟按緩刑宣告之撤銷，有「應撤銷」與「得撤銷」緩刑之事
    由。前者，於其符合刑法第75條規定之要件者，法院即應撤
    銷其宣告，並無裁量之餘地。後者緩刑之宣告是否「得撤銷
    」，除須符合刑法第75條之1第1項各款所定之原因外，並採
    裁量撤銷主義，特於第1 項規定實質要件為「足認原宣告之
    緩刑難收其預期效果，而有執行刑罰之必要」，賦予法院撤
    銷與否之裁量權限。故檢察官以受刑人有刑法第75條之1第1
    項各款之事由，聲請法院撤銷其緩刑之宣告，自應就受刑人
    如何符合「足認原宣告之緩刑難收其預期效果，而有執行刑
    罰之必要」之實質要件，指出證明之方法，然後再由法院本
    於合目的性之裁量，妥適審酌受刑人所犯前後數罪間，關於
    法益侵害之性質、再犯之原因、違反法規範之情節是否重大
    、受刑人主觀犯意所顯現之惡性及其反社會性等各情，綜合
    審查是否已足使前案原為促使惡性輕微之被告或偶發犯、初
    犯改過自新而宣告之緩刑，已難收預期之效果，而確有執行
    刑罰之必要。次按得否撤銷緩刑之宣告，攸關受刑人應否受
    執行刑罰，涉及人身自由之程序保障，自宜予其陳述意見之
    適當機會，方符正當法律程序，並示公平法院不存有任何預
    斷。本件依檢察官聲請書之記載，對於抗告人原所宣告之緩
    刑如何符合上開得予撤銷之法定實質要件，並無隻字提及，
    原審未先命其補正，已嫌未合。且抗告人前後兩案之犯罪時
    間分別為90年4、5月及92年10月間，前案於審理後經法院於
    98年1月6日宣告緩刑，則抗告人於宣告緩刑後，是否確有所
    宣告之緩刑難收預期效果之情，即無所憑依審認。本件原裁
    定並未就其前、後兩案之上揭各情詳為斟酌、比較說明，僅
    以抗告人前後兩案均係經營石藝公司進口大陸地區產品而觸
    法，於前案審理中仍不知戒慎其行，於緩刑前故意犯他罪等
    語，遽依檢察官聲請，撤銷抗告人緩刑之宣告，容有未洽，
    抗告意旨執以指摘原裁定不當，尚非全無理由，應由本院撤
    銷原裁定，發回原審另為妥適之裁定。
據上論斷，應依刑事訴訟法第413條前段，裁定如主文。
中    華    民    國    98    年    9     月    9     日
                  刑事第三庭審判長法  官   陳博志
                                  法  官   陳德民
                                  法  官   劉興浪
以上正本證明與原本無異。
不得再抗告。
                                  書記官   顧正榕
中    華    民    國    98    年    9     月    9     日


司法院資訊處製作；財團法人民間司法改革基金會備份。
